臺灣新竹地方法院刑事判決
                                  105年度易字第467號
公  訴  人  臺灣新竹地方法院檢察署檢察官
被      告  許仕龍




上列被告因竊盜案件，經檢察官提起公訴（105 年度偵字第2886
號），被告於本院準備程序中，就被訴事實為有罪之陳述，經告
知被告簡式審判程序之旨，並聽取檢察官及被告之意見後，經本
院裁定依簡式審判程序審理，判決如下：
    主  文
許仕龍犯竊盜罪，累犯，處有期徒刑叄月，如易科罰金，以新臺
幣壹仟元折算壹日。未扣案之犯罪所得新臺幣捌萬元及日幣壹萬
叄仟元（價額新臺幣叄仟伍佰貳拾肆元），均沒收，如全部或一
部不能沒收或不宜執行沒收時，追徵其價額。又犯竊盜罪，累犯
，處有期徒刑肆月，如易科罰金，以新臺幣壹仟元折算壹日。未
扣案之犯罪所得新臺幣拾伍萬元沒收，如全部或一部不能沒收或
不宜執行沒收時，追徵其價額。應執行有期徒刑伍月，如易科罰
金，以新臺幣壹仟元折算壹日。
    事  實
一、許仕龍於民國105 年1 月間任職於龍翔公寓保全股份有限公
    司（下稱龍翔保全公司），依公司指示派駐在址設新竹縣○○
    市○○○路00號00樓之0 華邦電子股份有限公司（下稱華邦公
    司）。詎其竟意圖為自己不法所有，各基於竊盜之犯意，分
    別於附表所示之時間，利用自己擔任華邦公司保全員之機會
    ，乘假日無人上班之際，假借巡邏並以磁卡感應進入華邦電
    子公司辦公室內，分別以徒手竊得該公司所屬員工鍾美意置
    置放在自己辦公桌抽屜如附表所示之財物。嗣經鍾美意發現
    遭竊而報警處理，經警調閱現場監視器錄影畫面後，而循線
    查悉上情。
二、案經鍾美意訴由新竹縣政府警察局竹北分局報告臺灣新竹地
    方法院檢察署檢察官偵查起訴。
    理  由
壹、程序事項
一、本案被告許仕龍所犯竊盜罪等，係非死刑、無期徒刑、最輕
    本刑為3 年以上有期徒刑之罪，或高等法院管轄第一審之案
    件，被告於本院準備程序進行中，就被訴事實為有罪之陳述
    ，經本院合議庭認合於刑事訴訟法第273 條之1 第1 項之規
    定，裁定進行簡式審判程序，合先敘明。又按簡式審判程序
    之證據調查，不受第159 條第1 項之限制，刑事訴訟法第27
    3 條之2 定有明文，是於行簡式審判程序之案件，被告以外
    之人於審判外之陳述，除有其他不得作為證據之法定事由外
    ，應認具有證據能力。本判決所援引被告以外之人於審判外
    之陳述，因本案採行簡式審判程序，復無其他不得作為證據
    之法定事由，依上開說明，應認具有證據能力。
貳、實體事項
一、認定犯罪事實所憑之證據及認定之理由上開犯罪事實，業據
    被告迭於警詢、偵查及本院準備、簡式審判程序中均坦承不
    諱（見偵卷第6 頁至第10頁、第56頁至第57頁，本院105 年
    度易字第467 號【下稱易字卷】第28頁至第29頁、第43頁、
    第47頁至第49頁），核與證人即告訴人鍾美意於警詢及偵查
    中之指訴（見偵卷第11頁至第15頁、第16頁至第20頁、第21
    頁至第23頁、第56頁背面至第57頁）、證人即龍翔保全公司
    經理甲○○於警詢之陳述（見偵卷第24頁至第28頁）大致相符
    ，且有龍翔保全公司105 年1 月份保全員輪值表、渣打國際
    商業銀行股份有限公司105 年4 月29日渣打商銀字第105000
    5802號函暨所附匯入匯款買匯水單各1 份（見偵卷第45頁、
    第59頁、第60頁）在卷可稽，是被告前揭任意性自白核與事
    實相符，本案事證明確，被告上開竊盜犯行，應均堪以認定
    ，均應依法論科。
二、論罪科刑
  ㈠核被告所為，均係犯刑法第320 條第1 項之竊盜罪。被告所
    為前揭2 次竊盜犯行，雖行為之地點、被害之法益同一，然
    時間上已有相當間隔，足認其犯意各別、行為互殊，自應分
    論並罰。
  ㈡被告前於102 年間因詐欺案件，經本院以02年度竹北簡字第3
    20 號判決判處有徒刑2 月確定，甫於103 年6 月26日徒刑
    執行完畢出監等情，有臺灣高等法院被告前案紀錄表在卷可
    佐（見易字卷第5 頁至第9 頁），是被告於上開徒刑執行完
    畢5 年內，故意再犯本案竊盜有期徒刑以上罪，均為累犯，
    均應依刑法第47條第1 項之規定加重其刑。
  ㈢爰以行為人責任為基礎，審酌被告除有前揭構成累犯之論罪
    科刑紀錄外，尚有竊盜、詐欺前科，同有臺灣高等法院被告
    前案紀錄表在卷可佐（見易字卷第5 頁至第9 頁），其素行
    難謂良好；而被告斯時既有工作收入，僅因單純缺錢使用，
    即利用擔任保全公司派駐保全員之機會，乘假日無人上班之
    際，假借巡邏而竊取派駐地公司即華邦公司所屬員工之財物
    ，不僅未尊重他人財產權利，更嚴重戕傷彼此間之信任關係
    ，其行為殊無任何可取之處，應予嚴正非難；再者，其2 次
    竊取之財物金額非微，且迄今亦尚未賠償告訴人，其犯罪情
    節即難謂輕微；惟念及被告行為後自始坦承犯行，並於本院
    審理期間一再表示欲與告訴人和解，亦有提出具體方案，惟
    告訴人因另有考量始不願意和解，其犯後態度尚稱良好，兼
    衡被告於警詢中自承小康之家庭經濟狀況及高職畢業之教育
    程度（見偵卷第6 頁，本院105 年度審易字第586 號卷第13
    頁）等一切情狀，量處如主文所示之刑暨定應執行刑，並均
    諭知易科罰金折算標準。
  ㈣沒收
  ⒈查被告行為前，刑法關於沒收之規定，業於104 年12月30日
    修正公布，惟自105 年7 月1 日起施行，其中第2 條第2 項
    修正為：「『沒收』、非拘束人身自由之保安處分適用裁判時
    之法律。」，考其立法理由略謂：「本次沒收修正經參考外
    國立法例，以切合沒收之法律本質，認沒收為本法所定刑罰
    及保安處分以外之法律效果，具有獨立性，而非刑罰（從刑
    ），為明確規範修法後有關沒收之法律適用，爰明定適用裁
    判時法……」等旨，故關於沒收之法律適用，尚無新舊法比較
    之問題，於新法施行後，應一律適用新法之相關規定。而被
    告竊取如附表各編號所示之物，既分別屬本案被告各次竊盜
    犯行之犯罪所得，且被告迄今未賠償予告訴人，復未與告訴
    人達成和解，是查無新修正刑法第38條之2 第2 項所定得不
    予宣告沒收之情形，自應依同法第38條之1 第1 項、第3 項
    規定於各次相關聯之竊盜犯行主文項下，併予宣告沒收，如
    全部或一部不能沒收或不宜執行沒收時，追徵其價額。至其
    中日幣1 萬3 千元部分，曾經被告持之向渣打國際商業銀行
    竹東分行兌得新臺幣3,524 元，此有渣打國際商業銀行股份
    有限公司105 年4 月29日渣打商銀字第1050005802號函暨所
    附匯入匯款買匯水單各1 份（見偵卷第59頁、第60頁）附卷
    可考，自應以此認定該部分價額，附此敘明。
  ⒉此外，依刑事訴訟法第473 條第1 項規定：「沒收物、追徵
    財產，於裁判確定後1 年內，由權利人聲請發還者…檢察官
    應發還或給付之…」，可知犯罪所得應優先發還被害人，故
    被告嗣後倘與告訴人和解，依將來和解筆錄內容給付，甚或
    自行賠償告訴人，則於檢察官執行時所剩未實際發還之犯罪
    所得，勢必將隨被告之給付而減少，故就被告已給付之部分
    即無再予執行沒收之必要，惟倘將來告訴人損害之賠償，非
    源於被告之給付，而係因第三人基於其他法律或契約上義務
    所為，例如保險公司或龍翔保全公司，考諸前揭沒收相關法
    令之立法意旨，係為避免被告犯罪後仍能得保有犯罪所得，
    則應認仍有執行沒收之必要，末此敘明。
據上論斷，應依刑事訴訟法第273 條之1 第1 項、第299 條第1
項前段，刑法第2 條第2 項、第320 條第1 項、第47條第1 項、
第41條第1 項前段、第51條第5 款、第38條之1 第1 項、第3 項
，刑法施行法第1 條之1 第1 項、第2 項前段，判決如主文。
本案經檢察官鄒茂瑜到庭執行職務。
中　　華　　民　　國　 105　　年　　11　　月　　25　　日
                  刑事第七庭  法  官  江宜穎
以上正本證明與原本無異。
如不服本判決應於收受本判決後10日內向本院提出上訴書狀，上
訴書狀應敘述具體理由。上訴書狀未敘述上訴理由者，應於上訴
期間屆滿後20日內補提理由書狀於本院(均須按他造當事人之人
數附繕本 )「切勿逕送上級法院」。
中　　華　　民　　國　 105　　年　　11　　月　　25　　日
                              書記官  吳美雲
附錄本論罪科刑法條：
刑法第320條第1項

附表

編號     時間      地點     竊得之財物 1 105 年1 月2日14時許 華邦電子公司辦公室內，告訴人辦公桌之3 層櫃抽屜 第1 層抽屜竊得以紅包袋裝之日幣1 萬3,000 元（價額新臺幣3,524 元），第3 層抽屜竊得以白底花色袋子所裝之新臺幣8萬元現金。 2 105 年1 月3日10時許 華邦電子公司辦公室內，告訴人辦公桌之3 層櫃抽屜 第3 層抽屜竊得以白底花色袋子所裝之新臺幣15萬元現金。